【裁判字號】    98,訴,2790
【裁判日期】    990513
【裁判案由】    公寓大廈管理條例
【裁判全文】
臺北高等行政法院裁定
                                      98年度訴字第2790號
原      告  成德建設股份有限公司
代  表  人  甲○○
訴訟代理人  孫大龍  律師
被      告  臺北市政府
代  表  人  乙○○（市長）
訴訟代理人  丁○○
參  加  人  極上之湯大廈管理委員會
代  表  人  丙○○（主任委員）
上列原告與被告間公寓大廈管理條例事件，本院裁定如下：
    主  文
極上之湯大廈管理委員會應獨立參加本件訴訟。
    理  由
一、按行政法院認為撤銷訴訟之結果，第三人之權利或法律上利
    益將受損害者，得依職權命其獨立參加訴訟，行政訴訟法第
    42條第1項定有明文。
二、緣原告係坐落臺北市○○區○○路200 號等「極上之湯大廈
    」之起造人，經遭檢舉未依公寓大廈管理條例第57條規定會
    同參加人辦理共用部分與其附屬設施設備之點交，以致住戶
    權益受損。被告乃以民國（下同）96年5 月3 日府都建字第
    09662162300 號函通知原告，尚未依規定完成移交，已違反
    公寓大廈管理條例第57條第1 項規定，請於文到30日內依規
    定與參加人完成點交，否則將依同條例第49條第1 項第8款
    規定處理。而原告於96年5 月23日以成建字第960010號函復
    被告稱，該公司依法已完成公共設施點交手續，惟基於尊重
    被告之立場，仍函請參加人於96年5 月26日上午10時整，派
    員會同確認「極上之湯」公共設施，以辦理點交之程序。嗣
    被告以原告逾6 個月仍未履行公寓大廈管理條例第57條之規
    定，辦理共用部分與其附屬設施設備之檢測與點交完畢，乃
    依同條例第49條第1 項第8 款規定，以97年1 月10日府都建
    字第09762023 200號函處原告新臺幣（下同）4 萬元罰鍰，
    並限於文到30日內，由原告主動會同參加人進行點交協商等
    相關事宜，並限於30日內改善或履行義務。原告不服，提起
    訴願，經內政部以原告對於極上之湯大廈全區建築物之水電
    、機電設備、消防設施及各類管線檢測之責及點交程序仍未
    盡完成，確有違反公寓大廈管理條例第57條規定之情事，以
    97 年10 月2 日台內訴字第0970145414號訴願決定駁回；原
    告不服，向本院提起行政訴訟，亦經本院以97年度訴字第30
    09號判決駁回原告之訴。嗣被告以原告迄98年3 月10日前仍
    未會同參加人完成共用部分與其附屬設備之移交，乃以98年
    3 月10日府都建字第09800662700 號函再處原告4 萬元罰鍰
    ，並限於文到次日起30日內改善，倘屆期仍未改善並完成移
    交手續，即依法連續處罰。嗣參加人以98年6 月3 日98極上
    字第00980007號函催原告辦理公共設施點交，並副知被告。
    被告審認原告迄98年6 月17日前仍未依公寓大廈管理條例第
    57條規定，會同參加人完成共用部分與其附屬設備之移交，
    乃依同條例第49條第1 項第8 款規定，以98年6 月17日府都
    建字第098684 67300號函處原告8 萬元罰鍰，並限期文到30
    日內改善，屆期仍未改善，依條例規定續處。原告不服，提
    起訴願，亦遭訴願駁回，遂提起本件行政訴訟。查本件訴訟
    爭點乃參加人極上之湯公寓大廈管理委員會是否完成該公寓
    大廈共用部分與其附屬設施設備之檢測與點交，本院因認本
    件撤銷訴訟之結果，參加人極上之湯大廈管理委員會之權利
    或法律上利益將受損害等影響，爰依首揭規定，本於職權命
    參加人獨立參加本件訴訟，裁定如主文。
中    華    民    國    99    年     5    月   13     日
                  臺北高等行政法院第一庭
                         審 判 長 法  官   王立杰
                                  法  官   楊得君
                                  法  官   洪遠亮
上為正本係照原本作成。
不得聲明不服。
中    華    民    國    99    年     5    月   13     日
                                  書記官   陳德銘


司法院資訊處製作；財團法人民間司法改革基金會備份。
